臺灣板橋地方法院民事裁定           100年度司家聲字第26號
聲  請  人  財政部國有財產局臺灣北區辦事處
法定代理人  陳文龍
上列聲請人因擔任被繼承人陳坤宗之遺產管理人聲請核定報酬，
本院裁定如下：
    主      文
聲請人得請求代為管理被繼承人陳坤宗遺產之報酬及墊付費用合
計為新台幣肆仟玖佰貳拾參元。
聲請程序費用由被繼承人陳坤宗之遺產負擔。
    理      由
一、本件聲請意旨略以：
（一）前經鈞院99年度財管字第25號民事裁定選任聲請人為被繼
      承人陳坤宗之遺產管理人，並以99年度司家催字第338 號
      民事裁定准對其債權人及受遺贈人為公示催告。
（二）被繼承人陳坤宗臺南市大內區○○○段282-47、640 地號
      土地（權利範圍分別為四分之一）、裕隆汽車製造及興農
      人壽保險（股）公司股票新台幣66,170元，遺產總值共計
      406,170 元，管理報酬依財政部訂頒「代管無人承認繼承
      遺產作業要點」之規定，按遺產總值百分之一計算，應為
      4,062 元，另聲請人管理本案遺產其間共墊付2,501 元（
      內含本件裁判費用1, 000元），是聲請人管理遺產期間之
      管理費用共計6,563 元，為此聲請酌定被繼承人陳坤宗之
      遺產管理人報酬等語。
二、按遺產管理人得請求報酬，其數額由親屬會議按其勞力及其
    與被繼承人之關係酌定之；被繼承人無親屬會議可資酌定報
    酬數額，遺產管理職務終結前，應依民法第1183條規定，聲
    請法院酌定報酬，其請求標準不得低於孳息收入部分10分之
    3 及遺產現值百分之一，財政部訂頒之「代管無人承認繼承
    遺產作業要點」第14點第3 項定有明文。經查：
（一）聲請人主張其前經本院99年度財管字第25號民事裁定選任
      聲請人為被繼承人陳坤宗之遺產管理人，並以99年度司家
      催字第338 號民事裁定准對其債權人及受遺贈人為公示催
      告，此有聲請人提出上開民事裁定，並經本院依職權調閱
      99年度司家催字第338號卷宗核閱無誤 ，自堪信為真實。
（二）經查，被繼承人陳坤宗遺有臺南市大內區○○○段282-47
      、640 地號土地，以及裕隆汽車製造股份有限公司、興農
      人壽保險股份有限公司股票。關於不動產部分，上開土地
      經臺灣臺南地方法院民事執行處進行特別變賣程序後之減
      價拍賣，最低拍賣價格分別為93,000元、83,000元，合計
      176,000 元，此有臺灣臺南地方法院民事執行處通知在卷
      可稽。關於裕隆汽車製造股份有限公司、興農人壽保險股
      份有限公司股票部分，現值分別為6,550 元及59,620元，
      有財政部財稅資料中心函附卷可參，是被繼承人之遺產現
      應值為242,170元。
（三）次按，聲請人因管理被繼承人陳坤宗遺產所墊付之費用合
      計為新台幣2,501 元（內含閱卷影印費、戶政規費、差旅
      費、公示催告裁判費、本件聲請裁定程序費用1,000 元）
      ，此有聲請人所提出之代管被繼承人陳坤宗遺產管理費用
      計算明細表、支出憑證單據、收據等件影本在卷足憑。
（四）本件被繼承人陳坤宗無親屬會議可資酌定報酬數額，為此
      聲請人依民法第1183條之規定，按上開財政部訂頒「代管
      無人承認繼承遺產作業要點」之標準，依被繼承人遺產現
      值百分之一計算請求代管遺產之報酬即新台幣2,422 元（
      小數點以下四捨五入），以及墊付費用新台幣2,501 元，
      合計共新台幣4,923 元。準此，聲請人聲請酌定遺產管理
      人報酬於4,923之範圍內，尚無不合，應予准許。
三、依非訟事件法第21條第2 項、民事訴訟法第78條、第95條，
    裁定如主文。
四、如對本裁定抗告，須於裁定送達後10日之不變期間內，向本
    院提出抗告狀，並繳納抗告費新臺幣1,000元。
中    華    民    國   100    年    8     月    11    日
                  家事法庭      司法事務官  游淑婷